【裁判字號】    89,軍上,4
【裁判日期】    890518
【裁判案由】    逃亡
【裁判全文】
臺灣高等法院臺南分院刑事判決              八十九年度軍上字第四號     Ｇ
      上  訴  人
      即  被  告  甲  ○  ○
右上訴人因逃亡案件，不服國防部高等軍事法院高雄分院中華民國八十九年四月十二
日判決（八十九年高判第Ｏ四八號，起訴案號：國防部南部地方軍事法院檢察署八十
九年平偵（二）字一一二號），提起上訴，本院判決如左：
      主      文
上訴駁回。
      理      由
一、按軍事審判法第一百八十一條第五項規定，被告不服高等軍事法院宣告有期徒刑
    之上訴者，得以判決違背法令為理由，向高等法院提起上訴。是向高等法院提出
    上訴，應以原判決違背法令為理由，係屬法定要件。若上訴理由狀並未依據卷內
    訴訟資料，具體指摘原判決不適用法則或如何適用不當，或所指摘原判決違法情
    事，顯與法律規定得為向高等法院提出上訴之判決違背法令情形，不相適合時，
    均應認為其上訴為違背法律上之程式，予以駁回。
二、本件上訴意旨略稱：上訴人甲○○入伍前身體即有先天性痛疾，卻遭教育班長誤
    認畏苦怕難而處處刁難，致身心畏懼無法承受，且家中有年邁祖母尚賴其奉養，
    故逾假逃亡，上訴人為初犯並已悔悟，請求法院審酌上訴人之身心狀況、家中情
    景及年邁老祖母需照料等情節從輕量刑云云。
三、惟查：上訴人於民國八十八年二月五日六時三十分許，自台南駐地請假至國軍高
    雄總醫院轉診，應於當日十五時三十分返營銷假，竟因不適應部隊生活而逾假未
    歸，潛逃在外，迨八十九年一月二十二日凌晨四時三十分許，為警所緝，案經國
    防部南部地方軍事法院檢察署軍事檢察官偵結起訴。原判決乃依卷證資料以被告
    坦承犯行，並據證人張瑞昌證述明確，且有假單原本、陸軍第十軍團八十八年二
    月十九日品鞏字第二一四二號通緝函影本在卷為憑等由，認國防部南部地方軍事
    法院初審判決，以其於上述時、地無故逾假潛逃之行為，依軍事審判法第一百六
    十五條第一項前段及陸海空軍刑法第九十三條第三款，對其量處有期徒刑八月，
    並無不當，而駁回上訴人之上訴，已詳為記載其所憑之證據及認定之理由，從形
    式上觀察其認事用法並無違背法令之情形存在。上訴意旨就原判決已說明其採證
    認事得心證之理由，徒為事實上之爭執，復未依卷內訴訟資料就原判決有何不適
    法用法則或適用不當，為具體之指摘，是本件難認為適法之上訴，其上訴顯屬違
    背法律上之程式，應予駁回。
四、據上論斷，應依軍事審判法第一百七十九條，刑事訴訟法第三百九十五條前段，
    判決如主文。
中    華    民    國      八十九      年      五      月      十八      日
                                  臺灣高等法院臺南分院刑事第二庭
                                      審判長法官  游    明    仁
                                            法官  林    永    茂
                                            法官  蘇    重    信
右正本證明與原本無異。
不得上訴。
                                      法院書記官  李    珍    鳳
中    華    民    國      八十九      年      五      月     十九       日


司法院資訊處製作；財團法人民間司法改革基金會備份。
